【裁判字號】    90,交簡上,4
【裁判日期】    900330
【裁判案由】    公共危險
【裁判全文】
臺灣花蓮地方法院刑事判決                            九十年度交簡上字第四號
    上  訴  人  臺灣花蓮地方法院檢察署檢察官
    上  訴  人
    即  被  告  丙○○
右列被告因公共危險案件，上訴人不服本院中華民國九十年三月三十日九十年度花交
簡字第五三號之第一審判決（聲請簡易處刑案號為九十年度偵字第二二九號），提起
上訴，本院管轄之第二審合議庭判決如左：
    主  文
上訴駁回。
丙○○緩刑貳年。
    事實及理由
一、本案經本院審理結果，認第一審簡易判決依酒後不能安全駕駛罪，判處被告丙○
    ○罰金一萬二千元，如易服勞役以三百元折算一日，認事用法及量刑均無不當，
    應予維持，並引用第一審簡易判決書記載之事實、證據及理由。
二、上訴人即被告上訴意旨以其雖於酒後駕車，但並沒有酒醉，檢測呼氣中酒精濃度
    也沒有超過標準，且已賠償被害人小客車的損害，原審量刑實嫌過重，請求將原
    判決撤銷改判等語。惟按刑法第一百八十五條之三是採抽象危險犯之立法，即行
    為人因為服用酒類致不能安全駕駛動力交通工具而仍駕駛者，立法者即擬制行為
    人的駕駛行為將製造一個社會所不容許的危險，而構成本罪，不待行為人駕駛動
    力交通工具已發生具體危害的公共危險為必要，此種規定有德、美等國之立法先
    例可供參考，為現代給付福利國家基於維護公益，實現對人民的生存照顧義務，
    所為保障人民權益之立法，但是要如何判斷行為人酒後駕車時是處於不能安全駕
    駛的狀態呢，實務上參考德、美等國實務上認定的標準，認為行為人如飲酒後其
    吐氣所含酒精成分已達每公升０點五五毫克或血液濃度達百分之０點一一以上者
    ，肇事率為一般正常人之十倍，應認已達「不能安全駕駛」之標準，法務部八十
    八年五月十八日法八八檢字第００一六六九號函定有明文，此一認定標準係有權
    機關用以補充並明確本條所謂不能安全駕駛之參考，自得為法院審判上所引用，
    而在低於前述標準的情形下，基於司法個案審查的原則，如輔以其他客觀事證，
    仍足以認定行為人不能安全駕駛者，司法機關於此即不受上述標準的拘束，仍得
    依本條規定處罰，自屬當然。
三、本案經調查後發現，被告於八十九年十一月三十日下午五點半到六點半之間，在
    吉安鄉黃昏市場喝了二杯多的米酒後，便立即駕車往宜昌國中方向行駛，在中山
    路與中華路交岔路口處與乙○○所駕車輛發生擦撞後，仍逕行駕車離去，於警方
    循線至宜昌國中查獲被告時被告剛洗完澡，仍在當天晚上七點三十四分測出其呼
    氣中酒精濃度達每公升零點一九毫克的事實，業據被告在本院審理時坦白承認，
    核與被害人乙○○、丁○○的指述，以及證人即承辦警員甲○○結證所言相符，
    並有酒精測試表一紙及照片數張附在卷內可查，且被告在警員查獲當時講話大舌
    頭，不是很流暢，語無倫次，而且有打哈欠及經多次詢問才答覆的情形，亦經證
    人甲○○證述詳盡，並有測試觀察報告一紙在卷供參，雖然被告所測出的呼氣中
    酒精濃度值未達法務部函定標準，但參酌被告於接受酒精濃度檢測時已先沐浴完
    畢且距案發時間已相隔一個鐘頭，仍有輕微酒醉跡象，又被告酒後駕車確實因其
    過失發生車禍肇事等客觀事實判斷，本院認為丙○○在酒後對於車輛的操控及行
    車的判斷力顯然較一般清醒之人為差，依據上述說明，被告雖未達酒測標準，仍
    處於不能安全駕駛的狀態，被告卻仍駕車上路，嚴重影響路上及路旁行人之安危
    ，是上訴人上訴請求撤銷原判決，為無理由，應予駁回。
四、末查，被告之前並沒有犯罪紀錄，有臺灣花蓮地方法院檢察署刑案資料查註紀錄
    表一紙附卷可供參考，相信經過這次教訓後，已經知道警惕而不會再去犯罪，因
    此本院認為對被告所宣告的刑度，暫不執行較為適當，所以宣告緩刑二年，讓被
    告有個改過自新的機會。
五、另外上訴人即公訴人以被告雖於駕車肇事後逃逸，但並未致人死傷，並不構成刑
    法第一百八十五條之四的駕車肇事逃逸罪，而提起上訴，惟此部分原審並未加以
    審酌裁判，似不構成上訴理由，在此敘明。
六、據上論斷，應依刑事訴訟法第四百五十五條之一第三項、第三百六十八條、第三
    百七十三條，刑法第七十四條第一款，判決如主文。
本案經檢察官李子春到庭執行職務。
中     華     民     國     九十     年      七      月        五      日
                                臺灣花蓮地方法院刑事庭
                                    審判長  法  官
                                            法  官
                                            法  官
右正本證明與原本無異。
本件不得上訴。
                                    法院書記官


司法院資訊處製作；財團法人民間司法改革基金會備份。
